【裁判字號】    90,交聲,1193
【裁判日期】    920408
【裁判案由】    違反道路交通管理處罰條例聲明異議
【裁判全文】
臺灣臺北地方法院交通事件裁定                    九十年度交聲字第一一九三號
    異議人即
    受處分人  甲○
右列受處分人因違反道路交通管理處罰條例案件，對於臺北市交通事件裁決所九十年
十一月六日所為之處分（原處分：北市裁三字第駕裁二二－ＡＢＷ七五一八一八號）
，聲明異議，本院裁定如左：
    主  文
異議駁回。
    理  由
一、按道路交通管理處罰條例第三條第八款及道路交通安全規則第二條第一項第一款
    ，均明文規定該等有關道路交通管理法規所稱之汽車包含機器腳踏車。次按汽車
    駕駛人，行經有燈光號誌管制之交岔路口闖紅燈者，處新臺幣（下同）一千八百
    元以上五千四百元以下罰鍰；又汽車駕駛人駕駛汽車違反道路交通管理處罰條例
    第五十三條規定者，除應依該條所規定之罰鍰處罰外，並予記違規點數三點，道
    路交通管理處罰條例第五十三條、第六十三條第一項第三款分別定有明文。
二、本件受處分人即異議人甲○於民國九十年九月十二日二十一時四十二分許，騎乘
    其所有之車牌號碼ＢＡＺ－二三七號重型機車，途經臺北市○○○路○段二九七
    號前交叉路口時闖紅燈，而為臺北市政府警察局大安分局警員乙○○以受處分人
    有違反前揭道路交通管理處罰條例第五十三條規定之行為，當場攔停掣單舉發，
    嗣將舉發通知單送達於受處分人後，受處分人於舉發通知單上所載之應到案日期
    前向原處分機關提出申訴，經原處分機關函請舉發單位調查結果，仍認受處分人
    有上述違規行為，原處分機關乃依道路交通管理處罰條例第五十三條（裁決書贅
    引第一項）、第六十三條第一項第三款（裁決書漏引第三款）、違反道路交通管
    理事件統一裁罰基準表之規定，於九十年十一月六日裁處受處分人罰鍰一千八百
    元，並記違規點數三點。
三、訊據受處分人固坦承於上揭時間騎乘其所有之車牌號碼ＢＡＺ－二三七號重型機
    車途經臺北市○○○路○段二九七號前設有燈光號誌管制之交岔路口，惟矢口否
    認有闖紅燈之違規行為，辯稱：當時係因伊於該路口欲上人行道駐車，時值黃、
    紅燈間隔，且未有所有謂「超越停止線」情事，該員警將「停止線」無限延伸至
    「住家旁邊的騎樓」有問題云云。然查，受處分人騎乘機車於前揭時地違規闖紅
    燈而經攔停舉發等情，業據證人即目睹受處分人騎乘機車違規行駛之員警乙○○
    於本院九十二年一月十日調查時，以具結擔保其供述之真實性，並在負擔偽證罪
    之處罰心理下證稱：當時我是跟警員高志文巡邏，前面是紅燈，我們停下來，後
    面有三台機車從我們的後方騎過去，前面是紅燈禁止線，旁邊是個缺口是上人行
    道，我們就覺得奇怪，為什麼他超越停止線，當初我們就有跟他們講為何要闖紅
    燈，他們就說他們只是走人行道，沒有闖紅燈，只要是超越禁止線就是算闖紅燈
    了，他要超越紅燈禁止線才能騎上人行道。．．他當時是騎著上去的等語。又本
    院至現場履勘結果，臺北市○○○路○段二九七號前交叉路口東西行向為行人穿
    越道，南北行向外側車道停止線後方為機車待停區，機車待停區○○○○○道，
    人行道有一缺口，係在停止線前方，有本院九十二年四月八日勘驗筆錄及照片二
    張附卷可稽。換言之，若機車由人行道缺口騎上人行道，須超越停止線方可，核
    與證人乙○○所證述相符。按證人乙○○乃為原處分機關所認定受處分人有前開
    騎乘機車違規行為之原證人，其並到庭在本院法官面前以言詞供述本件訴訟上之
    待證事實即受處分人有前開違規事實，本院由其上述證述已得有受處分人確有上
    開違規行為之心證，且於本件卷存證據資料內並無任何積極證據足以證明證人上
    開證詞係屬虛偽，亦無足以令人顯信證人證述為不可採之品性證據或前科證據存
    在，本院自不得僅以證人係本件掣單舉發之員警而全盤抹煞其在訴訟上所具有之
    原證人資格，而受處分人復無舉出或聲請本院調查任何對其有利之證據，以使本
    院對證人所供述受處分人違規之行為產生任何合理之懷疑，從而受處分人雖以前
    開情詞為辯，尚難認為可採，本件事證明確，受處分人有上述違規行為洵堪認定
    。
四、綜上所述，受處分人確有騎乘機車在上開時地行經有燈光號誌管制之交岔路口闖
    紅燈之違規行為，從而原處分機關依前揭道路交通管理處罰條例第五十三條、第
    六十三條第一項第三款、違反道路交通管理事件統一裁罰基準表之規定，裁處受
    處分人罰鍰一千八百元，並記違規點數三點，核無違誤，本件受處分人之異議為
    無理由，自應將其異議駁回。
據上論斷，應依道路交通案件處理辦法第十九條，裁定如主文。
中      華      民      國    九十二    年      四      月      八      日
                                      臺灣臺北地方法院交通法庭
                                          法  官  鄭  佾  瑩
右正本證明與原本無異。
如不服本裁定，應於裁定送達後五日內向本院提出抗告狀。
                                          書記官  何  適  熹
中      華      民      國  九十二    年       四     月       十    日


司法院資訊處製作；財團法人民間司法改革基金會備份。
